【裁判字號】    95,訴,1472
【裁判日期】    951227
【裁判案由】    搶奪等
【裁判全文】
臺灣高雄地方法院刑事判決              95年度訴字第1472號
公  訴  人  臺灣高雄地方法院檢察署
被      告  丁○○
選任辯護人  丁玉雯律師
上列被告因竊盜案件，經檢察官提起公訴（95年度偵字第10121
號），本院判決如下：
    主  文
丁○○連續攜帶兇器，毀越門扇竊盜，處有期徒刑貳年。又意圖
為自己不法之所有，而搶奪他人之動產，處有期徒刑捌月。應執
行有期徒刑貳年陸月。
    事  實
一、丁○○基於意圖為自己不法之所有之概括犯意，於附表一第
    一、二欄所示之時間、地點，以附表一第三欄所示之方式，
    連續竊取附表一第五欄所示被害人之第六欄所示之物品得手
    。嗣於附表一第七欄所示之時地為警查獲，並扣得附表一第
    八欄所示之物品，並經循線追查，始知悉全情。
二、丁○○另基於意圖為自己不法之所有之犯意，於附表二第一
    、二欄所示之時間、地點，以附表二第三欄所示之方式，搶
    奪附表二第五欄所示被害人之第六欄所示之物品得手。嗣於
    附表二第七欄所示之時地為警查獲，並扣得附表二第八欄所
    示之物品，並經循線追查，始知悉全情。
三、案經附表一、二第五欄所示之被害人訴由高雄縣政府警察局
    鳳山分局報告臺灣高雄地方法院檢察署檢察官偵查起訴。
    理  由
壹、證據能力方面
一、按被告以外之人於偵查中向檢察官所為陳述，除顯有不可信
    之情況者外，得為證據，刑事訴訟法第159 條之1 第2 項定
    有明文。偵查中對被告以外之人所為之偵查筆錄，性質上係
    屬傳聞證據。惟現階段刑事訴訟法規定檢察官代表國家偵查
    犯罪、實施公訴，依法其有訊問被告之權，證人且須具結，
    而實務運作時，檢察官偵查中向被告以外之人所取得之陳述
    ，原則上均能遵守法律規定，不致違法取供，其可信度極高
    ，職是，被告以外之人前於偵查中已具結而為證述，除反對
    該項供述得具有證據能力之一方，已釋明「顯有不可信之情
    況」之理由外，不宜以該證人未能於審判中接受他造之反對
    詰問為由，即遽指該證人於偵查中之陳述不具證據能力。查
    本件附表一、二第十欄所示之證人己○○、甲○○、辛○○
    、戊○○、壬○○，於檢察官偵查中經過具結證述，且並無
    證據顯示檢察官在偵查時有不法取供之情形，亦查無證據顯
    示上開證述有顯不可信之情況，依上開說明，附表一、二第
    十欄所示之上開證人前開證言自均具有證據能力。
二、按被告以外之人（包括證人、鑑定人、告訴人、被害人及共
    同被告等）於審判外之陳述雖不符刑事訴訟法第159 條之1
    至之4 等4 條之規定，而經當事人於審判程序同意作為證據
    ，法院審酌該言詞陳述或書面陳述作成時之情況，認為適當
    者，亦得為證據，刑事訴訟法第159 條之5 第1 項定有明文
    。立法意旨在於傳聞證據未經當事人之反對詰問予以核實，
    原則上先予排除。惟若當事人已放棄反對詰問權，於審判程
    序中表明同意該等傳聞證據可作為證據，基於尊重當事人對
    傳聞證據之處分權，及證據資料愈豐富，愈有助於真實發見
    之理念，且強化言詞辯論主義，使訴訟程序得以順暢進行，
    上開傳聞證據亦均具有證據能力。查附表一編號第1 至3 及
    附表二第十欄所示證人乙○○、己○○、庚○○、壬○○於
    警詢中為陳述，其性質雖屬傳聞證據，查無符合同法第159
    條之1 至之4 等前4 條之情形，惟其所為之上開警詢筆錄內
    容，業經檢察官、被告及辯護人於本院審判程序同意作為證
    據，本院審酌上開筆錄作成時，並無不當取供之情形，且距
    離案發時間較近，記憶較為清晰，認為以之作為本案之證據
    亦屬適當，是其於警詢中之證言自具有證據能力。
三、再按被告以外之人（包括證人、鑑定人、告訴人、被害人及
    共同被告等）於檢察事務官、司法警察官或司法警察調查中
    所為之陳述，與審判中不符時，其先前之陳述具有較可信之
    特別情況，且為證明犯罪事實存否所必要者，得為證據，刑
    事訴訟法第159 條之2 定有明文。所謂「前後陳述不符」之
    要件，應就前後階段之陳述進行整體判斷，以決定其間是否
    具有實質性差異，惟無須針對全部陳述作比較，陳述之一部
    分有不符，亦屬之。而所謂「較可信之特別情況」之情形，
    亦應就前後陳述時之各種外部情況進行比較，以資決定何者
    外部情況具有可信性。若陳述係在特別可信之情況下所為，
    則虛偽陳述之危險性即不高，雖係審判外陳述，或未經被告
    反對詰問，仍得承認其有證據能力。查附表一編號5 第十欄
    證人辛○○於審判外即警詢中就被告犯行之陳述，與其於本
    院審理時當庭之證固有不之處，惟審酌證人辛○○警詢筆錄
    製作當時情況，並無違法取證之情事，且其最初於警詢中之
    陳述，記憶之情節交為清晰明確，堪認證人辛○○於警詢中
    之就被告上開犯行之陳述具有較可信之特別情況，且為證明
    被告前開犯行存否所必要，依刑事訴訟法第159 條之2 之規
    定，亦應認有證據能力，合先敘明。
四、本件附表一、二第十欄所示之贓物認領保管單及照片，檢察
    官、被告及辯護人，就上開書證於本院準備程序均陳述同意
    作為證據，亦未於本院審理程序中聲明異議，本院復審酌該
    等文件係製作者依其業務上情況所製作之文書，作成時之情
    況正常，並無非法取得之不適當情形，且與本案相關之待證
    事實具有關連性，認適當作為證據，依前開刑事訴訟法第
    159 條之5 第1 項之規定，應具有證據能力而得作為證據。
貳、實體方面
一、事實認定
  (一)附表一編號1 至4 及附表二部分：
  1.上揭附表一編號1 至4 及附表二之犯罪事實，業據被告於本
    院審判中坦承不諱，核與證人即附表一編號1 至4 及附表二
    所示之被害人乙○○、己○○、庚○○、甲○○、壬○○於
    警詢、偵查及本院審判中證述之情節相符，並有附表一編號
    1 至4 第八欄及附表二第八欄所示之扣案物品可資佐證，復
    有附表一編號1 至4 及附表二第十欄所示之書證及95年高雄
    地區日出日沒時該表1 份附卷可佐，足認被告自白，核與事
    實相符而堪予採信。從而，被告於附表一編號1 至4 及附表
    二所示之犯行事證明確，被告上開犯行，堪予認定。
  2.是以，被告於附表一編號1 至4 及附表二部分之犯行，堪以
    認定。
  (二)附表一編號5部分：
  1.被告固然供承確有於附表一編號5 所示時地，觀看該瑪爾濟
    斯母犬1 隻一節，惟否認有該犯行。
  2.經查，證人辛○○先證稱：該隻瑪爾濟斯母犬放在店門口未
    上鎖之展示櫥窗內，有一名男子蹲在該處觀看約20幾分鐘，
    因見該男子可疑而有留意其人長相，其當時與一名女客人談
    話，不到5 分鐘，該隻母犬與該男子即不見蹤影，老闆蘇俊
    龍有見該男子抱起該母犬，（經照片、當面指認）該名男子
    確係本件被告，但店內並無錄影監視設備，且該母犬亦未尋
    獲等語（見警卷第33至34頁、偵查卷第47至48頁）；嗣於本
    院審判程序，大致證稱同上，惟關於老闆蘇俊龍究否親見該
    名男子抱起該母犬，經本院提示其警詢、偵查所證筆錄，則
    證稱：時間太久已不確定，但老闆蘇俊龍確眼見被告走入店
    內，且於警詢、偵查中確實係當時記憶及所知而證等語（見
    本院95年11月22日審判筆錄）。觀諸證人辛○○警詢、偵查
    及本院審判程序中所證諸節，大致相符；至於老闆蘇俊龍究
    否親見該名男子抱起該母犬一節，於本院審判程序中固有因
    記憶不清而無法明確證述之情形，然考量其於本院審判程序
    所證距案發時已7 個月有餘，其記憶模糊而無法翔實證述實
    屬合理，且其前既已翔實證述如上，又別無其他不可信之處
    ，是其證言應可採信，而足認被告確有為附表一編號4 之犯
    行。
  (三)附表一編號6 部分：
  1.被告固然供承確有於附表一編號6 所示時地，取走鐵製狗籠
    1 個一節，惟否認有該犯行，辯稱：其誤認該鐵籠係其所有
    ，況查獲時遭警員扣案之物品，並未均有於扣押物品目錄表
    翔實記載，有些係自其住處扣得帶回警局之籠子，即未經登
    載於扣押物品目錄表等語。
  2.經查，證人即鳳山分局五甲派出所警員戊○○證稱：附表一
    編號6 之鐵製狗籠1 個係查獲被告後，為將在被告住處扣押
    之贓證物裝載運送回警局所需，而由其至五甲2 路「養狗賺
    大錢」店家所借得，95年4 月4日 下午被告在警局領回在其
    住處所扣案但未經他人領回之動物時，有告知被告該鐵製狗
    龍係向他店家所借，非其所有，下午4 時許預備將該鐵製狗
    籠返還店家時發現遭竊，經觀看監視錄影帶始知係被告所取
    走等語（見偵查卷第23頁、本院95年11月22日審判筆錄）。
    互核被告所供及證人戊○○所證，顯見被告於附表一編號6
    所示時地確有取走該證人戊○○向「養狗賺大錢」店家所借
    之該鐵製狗籠1 個無誤。惟本件之爭點為，被告究否誤認係
    其所有而取走？經查，證人戊○○所證：自被告住處查扣動
    物時，有些小型動物係連同原裝載放置之小型運輸籠或紙箱
    等一同帶回警局，但並未自被告住處查扣如本件遭被告所竊
    之大型籠子回警局等語。惟徵諸本件扣押物品中，動物部分
    確有於扣押物品目錄表明確記載，但裝載動物之籠子部分確
    有記載與實際不一致之處，如附表一編號3 部分，確有扣押
    裝載放置該哈士奇犬之籠子，且事後經證人庚○○領回，但
    並未記載於扣押物品目錄表及贓物認領保管單上，業經證人
    庚○○證稱甚明（見本院95年11 月22 日審判筆錄），則證
    人戊○○此部分所證固有不盡確實之處。然即便本件自被告
    住處扣押物品中關於籠子部分有記載不盡完全之處，但就本
    件遭被告取走之該鐵製狗籠，證人戊○○既已明確告知被告
    該只鐵製狗籠並非其所有，即使被告認該只體籠係其所有，
    則其取走之前，理應再次向警局詢問或確認，然其不但未為
    此，仍逕自取走，顯難認其有誤認之事由存在。是其所辯誤
    認云云，實不足採。故由被告無視於證人戊○○之告知而取
    走該鐵製狗籠之情節，足認其取走該籠子，確實有不法所有
    之意圖至明。
  (四)被告附表一、二所示犯行，均堪認定。本件事證明確，應依
    法論科。
二、論罪科刑
  (一)按新舊法比較時，應就罪刑有關之共犯、未遂犯、連續犯、
    牽連犯、結合犯以及累犯加重、自首減輕、暨其他法定加減
    原因、與加減例等一切情形，綜其全部之結果，而為比較，
    再適用有利於行為人之法律處斷，且應就罪刑有關之一切情
    形，比較其全部之結果，而為整個之適用，不能割裂而分別
    適用有利益之條文，最高法院24年度上字第4634號、27年度
    上字第2615號判例業已明揭其旨。查被告行為後，如附表三
    所示之相關法律均業經變更，並俱於95年7 月1 日施行，玆
    經整體比較結果，裁判時法並未較為有利，從而，依刑法第
    2 條第1 項「從舊從輕」之規定，本件自應適用各該行為時
    法，亦即修正前法至明，先予敘明。
  (二)論罪科刑
  1.竊盜（附表一）部分
  (1)按刑法第321 條第1 項第1 、2 款之毀壞門扇、牆垣或其他
    安全設備，毀損部分已結合於所犯加重竊盜之罪質中，無更
    構成毀損罪之餘地。再按刑法第321 條第1 項第2 款規定將
    「門扇」、「牆垣」、「其他安全設備」並列，則所謂「門
    扇」專指門戶而言，應屬狹義，即指分隔住宅或建築物內外
    之間之出入口大門而言；而所謂「安全設備」，指門扇、牆
    垣以外，依通常觀念足認防盜之一切設備而言，如附掛於門
    上之掛鎖、窗戶、玻璃、冷氣孔、木板等即屬之。再按鐵鎚
    、螺絲起子、一字起子或其他相類之物品，均係金屬材質製
    成，質地堅硬，可持之傷害人之身體、生命，而對人之安全
    構成威脅，自均屬兇器無訛。
  (2)是核被告附表一編號1 所為，係犯刑法第321 條第1 項第
    2 款，毀越安全設備（冷氣孔）竊盜罪。附表一編號2 、
    3 所為，係犯刑法第321 條第1 項第2 款，踰越牆垣竊盜罪
    。附表一編號4 所為，係破壞鐵捲門、玻璃門，進而踰越
    之而進入竊取物品。觀諸該鐵捲門、玻璃門，係屬該處建築
    物分隔內外之間之出入口大門而言，自屬「門扇」至明。又
    被告所持用以破壞鐵捲門、玻璃門以進入行竊之鐵管固未扣
    案，但衡諸欲破壞鐵捲門、玻璃門，而得以達到進入之狀態
    ，勢需持相當質地堅硬之工具始得為之，故被告所持以破壞
    之鐵管1 支，自亦可持之傷害人之身體、生命，而對人之安
    全構成威脅，顯屬兇器無訛。是其此部分所為，係犯刑法第
    321 條第1 項第2 款、第3 款，攜帶兇器，毀越門扇竊盜罪
    。附表編號5 、6 所為，係犯刑法第320 條第1 項竊盜罪
    。起訴意旨認上開係構成刑法第320 條第1 項竊盜罪
    ，尚有誤會，惟起訴事實同一，爰依法變更起訴法條。至公
    訴意旨固認被告於附表一編號1 至4 所涉竊盜罪嫌，亦涉犯
    刑法第354 條毀損罪嫌等語。惟刑法第32 1條第1 項第2 款
    之毀壞門扇、牆垣或其他安全設備，其中毀損部分已結合於
    所犯加重竊盜之罪質中，無更構成毀損罪之餘地，此部分公
    訴意旨容有誤會，併予敘明。
  (3)又被告先後多次為附表一所示竊盜犯行，均時間緊接，方法
    相同，觸犯基本構成要件相同之罪名，應依修正前刑法第56
    條連續犯之規定論以情節較重即附表一編號4 之刑法第321
    條第1 項第2 款、第3 款，攜帶兇器，毀越門扇竊盜一罪，
    並加重其刑。
  2.搶奪（附表二）部分
    被告所為，係犯刑法第325條第1項之搶奪罪。
  3.又被告所犯上開2 罪間，犯意各別、行為互殊，觸犯構成要
    件相異之罪名，自應分論併罰。
  (三)爰審酌被告正值年壯時期，不思勤奮工作，以賺取應得之報
    酬，竟以不勞而獲之手段多次行竊及搶奪，惡性匪淺，應予
    非難，且證人乙○○於本院審理中表示，案發後令人有惶惶
    不安之感，亦不敢出面與被告調解等語；證人庚○○亦表示
    ，案發後，被告雖提出調解之意，但經依約到場則感被告並
    無和解誠意，其態度令人無法與之談和解等語；證人辛○○
    則表示，從事經營寵物店十幾年，從未遇有此事，這件事造
    成極大困擾，希望將此事忘掉，先前曾出席嘗試與被告調解
    ，但感覺很差，不願意與被告和解，寧願放棄對被告之請求
    等語，見本院95年11月22日審判筆錄，又被告於本院審理時
    亦未坦認全部犯行，犯後態度非佳，不僅造成被害人財產損
    失，尤令被害人精神上遭受恐懼及不安，其惡害非輕；惟念
    部分被害人遭竊物品已尋回且發還，又被告與其中部分被害
    人己○○、庚○○、壬○○達成和解，獲得被害人之諒解，
    被害人之損害有所填補等一切情狀，爰分別量處如主文所示
    之刑，並定其應執行之刑，以示懲儆。末查，被告於附表一
    編號4 所為時所持之兇器，並未扣案，為免執行之困難，爰
    不予宣告沒收。
  (四)至本院固然函請高雄市立凱旋醫院鑑定被告之精神狀況，經
    該院鑑定認為，被告對於現實事務之是非判斷、理解能力雖
    有減弱之現象，較正常人為差，在此認知功能障礙下，會導
    致思考能力下降，在此意識下所為之違法行為，會合理化自
    己之行為，但尚未達到明顯減弱之程度。被告在行為時雖具
    有精神障礙，其仍能辨識行為其違法，其辨識能力之降低，
    亦未達到明顯減弱致其欠缺依其辨識而行為之能力之程度。
    此有該院95年9 月26日高市凱醫成字第0950005546號函暨鑑
    定報告1 份附卷可稽。基此，被告行為時之精神及心智狀態
    ，並未致其不能辨識行為違法或依其辨識而行為之能力，亦
    未致其辨識行為違法或依其辨識而行為之能力減低之程度，
    附此敘明。
三、不另為無罪之諭知部分
  (一)公訴意旨固認附表一編號4 部分，被告所竊取之物品，尚有
    新臺幣（下同）26萬元等語。惟此為被告所否認。
  (二)按犯罪事實應依證據認定，無證據不得認定犯罪事實、不能
    證明被告犯罪者，應諭知無罪之判決，刑事訴訟法第154 條
    第2 項、第301 條第1 項分別定有明文。又事實之認定，應
    憑證據，如未能發現相當證據，或證據不足以證明，自不能
    以推測或擬制之方法，為裁判基礎；且認定不利於被告之事
    實須依積極證據，苟積極證據不足為不利於被告事實之認定
    時，即應為有利於被告之認定；另認定犯罪事實所憑之證據
    ，雖不以直接證據為限，間接證據亦包括在內，然而無論直
    接證據或間接證據，其為訴訟上之證明，須於通常一般之人
    均不致有所懷疑，而得確信其為真實之程度者，始得據為有
    罪之認定，倘其證明尚未達到此一程度，而有合理之懷疑存
    在而無從使事實審法院得有罪之確信時，即應由法院為諭知
    被告無罪之判決（參照最高法院40年度台上字第86號、30年
    度台上字第816 號、76年度台上字第4986號判例意旨）。
  (三)經查：
  1.證人甲○○固於警詢、偵查及本院準備程序中證稱：被告於
    附表一編號4 所竊得之物，尚有放置在一個已毀壞之運輸籠
    內之現金新臺幣26萬元，該筆現金26萬元係其配偶長輩留下
    來的，放置在一個已毀壞之運輸籠內已有數年，都沒有動，
    遭竊時對於被告何以竊走該已毀壞之運輸籠亦感奇怪，事後
    瞭解後始知其內置有此筆金錢，當日其配偶初次報案時未敘
    明此部分，事後其瞭解此事後始向警員陳述而紀錄等語（見
    警卷第29至30頁、偵查卷第22、43至
    44、72頁、本院卷第61頁）。
  2.惟證人即甲○○之配偶吳婕瀅於95年4 月2 日凌晨4 時40分
    許，就本件遭竊事而初次至左營分局啟文派出所報案時，證
    稱遭竊物品僅有附表一編號4 第六欄所示之物，並未有上開
    26 萬 元之款項，有左營分局95年11月28日高市警左分偵字
    第0950 026974 號函暨筆錄1 份在卷可稽（見本院卷），顯
    示證人吳婕瀅於95年4 月2 日凌晨就該次遭竊報案時，確實
    未陳報有該筆26萬元遭竊一事。復審諸證人甲○○上開所證
    ，該筆26萬元既然放置在該已毀壞之運輸籠已有數年之久，
    都未曾移動，甚至其原並不知此事，迨至遭竊後始聽聞其配
    偶所述，則於本件遭竊之前，該其所稱之運輸籠內究否確曾
    放置有該筆26萬元，已有可疑；即使曾放置有該筆究否26萬
    元，但於本件遭竊前，是否尚在該處，亦有疑問，若謂可能
    已遭他人移動或取走，亦未可知。是由證人甲○○上開證言
    ，尚無得逕認被告為附表一編號4 犯行前，證人甲○○所稱
    之該已毀壞之運輸籠內，確有該筆26萬元。基此，雖然證人
    甲○○於本件遭竊後發覺有該筆26萬元後遺失，亦無以遽認
    係被告所竊取。亦即，被告究否竊取該筆26萬元，大有可疑
    ，故無得為不利被告之認定，應認此部分係屬不能證明，而
    未能認被告確有竊取該筆26萬元。
  (四)然因此部分與已起訴之部分，公訴意旨認係為事實上一罪關
    係，爰不另為無罪之諭知。
據上論斷，應依刑事訴訟法第299 條第1 項前段、第300 條，刑
法第2 條第1 項前段、第321 條第1 項第2 款、第3 款、第325
條第1 項，修正前刑法第56條、第51條第5 款，判決如主文。
本案經檢察官丙○○到庭執行職務
中    華    民    國    95    年    12    月    27    日
              刑事第十五庭  審判長法  官  唐照明
                                  法  官  梁淑美
                                  法  官  洪乙心
以上正本證明與原本無異。
如不服本判決，應於判決送達後10日內，向本院提出上訴狀。
中    華    民    國    95    年    12    月    28    日
                                  書記官  吳良美
附錄本件論罪科刑法條：
中華民國刑法第321 條（加重竊盜罪）
犯竊盜罪而有左列情形之一者，處6 月以上、5 年以下有期徒刑
：
一、於夜間侵入住宅或有人居住之建築物、船艦或隱匿其內而犯
    之者。
二、毀越門扇、牆垣或其他安全設備而犯之者。
三、攜帶兇器而犯之者。
四、結夥3 人以上而犯之者。
五、乘火災、水災或其他災害之際而犯之者。
六、在車站或埠頭而犯之者。
前項之未遂犯罰之。
中華民國刑法第325 條（普通搶奪罪）
意圖為自己或第三人不法之所有，而搶奪他人之動產者，處6 月
以上5 年以下有期徒刑。
因而致人於死者，處無期徒刑或7 年以上有期徒刑，致重傷者，
處 3 年以
上 10 年以下有期徒刑。
第 1 項之未遂犯罰之。
附表三
┌──────┬─────────────┬─────────────┬───────┬────┐
│相關變更條文│行為時法（下稱舊法）之內容│裁判時法（下稱新法）之內容│比  較  理  由│備    註│
├──────┼─────────────┼─────────────┼───────┼────┤
│【罰金刑貨幣│依法律應處罰金、罰鍰者，就│中華民國94年1 月7 日法修正│刑法之貨幣單位│經依現行│
│單位之變更】│其原定數額得提高為2 倍至10│施行後，刑法分則編所定罰金│由「元（指銀元│法規所定│
│罰金罰鍰提高│倍（刑法乃係定明10倍）。第│之貨幣單位為新臺幣。94年1 │）」變更為「新│貨幣單位│
│標準條例第1 │1 條所定得提高倍數之規定，│月7 日刑法修正時，刑法分則│臺幣」，且刑法│折算新臺│
│條前段、第5 │於本條例修正後制定之法律，│編未修正之條文定有罰金者，│分則之罰金數額│幣條例第│
│條→刑法施行│不適用之；本條例修正前公布│自94年1 月7 日刑法修正施行│，亦視該分則先│2 條之規│
│法第1 之1 條│之法律，於本條例修正後修正│後，就其所定數額提高為30倍│前曾修正與否，│定折算後│
│第1 項、第2 │其罰金罰鍰數額或法律經全部│。但72年6 月26日至94年1 月│而分別提高3 或│等值，是│
│項          │修正而其罰金罰鍰數額未予變│7 日新增或修正之條文，就其│30倍。        │以新法並│
│            │更者，亦同。              │所定數額提高為3 倍。      │              │未較有利│
├──────┼─────────────┼─────────────┼───────┼────┤
│刑法第33條第│罰金：（銀元）1 元以上。  │罰金：新臺幣1,000 元以上，│罰金刑之下限，│舊法有利│
│5 款：罰金刑│                          │以百元計算之。            │由銀元10元（依│        │
│下限變更    │                          │                          │前述也提高10倍│        │
│            │                          │                          │）即新臺幣30元│        │
│            │                          │                          │，提高為新臺幣│        │
│            │                          │                          │1000元。      │        │
├──────┼─────────────┼─────────────┼───────┼────┤
│法定刑之加重│1、修正前刑法第67條：「有 │1、修正後刑法第67條：「有 │舊法罰金刑之最│舊法有利│
│方法        │   期徒刑加減者，其最高度 │   期徒刑或罰金加減者，其 │低度不加重    │於被告  │
│            │   及最低度同加減之。」。 │   最高度及最低度同加減之 │              │        │
│            │                          │   。」                   │              │        │
│            │2、修正前第68條：「拘役或 │2、修正後刑法第68條：「拘 │              │        │
│            │   罰金加減者，僅加減其最 │   役加減者，僅加減其最高 │              │        │
│            │   高度。」。             │   度。」。               │              │        │
├──────┼─────────────┼─────────────┼───────┼────┤
│ 【連續犯】 │第56條：連續數行為而犯同一│（刪除）                  │新法刪除連續犯│被告先後│
│            │之罪名者，以一罪論。但得加│                          │之規定        │多次竊盜│
│            │重其刑至2 分之1 。        │                          │              │犯行，依│
│            │                          │                          │              │新法須分│
│            │                          │                          │              │論併罰，│
│            │                          │                          │              │依舊法則│
│            │                          │                          │              │僅論一罪│
│            │                          │                          │              │，是舊法│
│            │                          │                          │              │有利。  │
├──────┼─────────────┼─────────────┼───────┼────┤
│第51條第5 款│宣告多數有期徒刑者，於各刑│宣告多數有期徒刑者，於各刑│多數有期徒刑定│舊法有利│
│：多數有期徒│中之最長期以上，各刑合併之│中之最長期以上，各刑合併之│其應執行之刑之│        │
│刑，定其應執│刑期以下，定其刑期。但不得│刑期以下，定其刑期。但不得│上限，由20年提│        │
│行之刑之變更│逾20年。                  │逾30年。                  │高為30年。    │        │
╠══════╪═════════════╧═════════════╧═══════╧════╡
║整體比較結果│舊法有利。                                                                      │
╚══════╧════════════════════════════════════════╛


司法院資訊處製作；財團法人民間司法改革基金會備份。
